臺灣板橋地方法院刑事判決　　　　　　 100年度易字第3808號
公　訴　人　臺灣板橋地方法院檢察署檢察官
被　　　告　林欣瑋
　　　　　　　　 （現另案於法務部矯正署臺北監獄執行中）
上列被告因竊盜等案件，經檢察官提起公訴（100 年度偵字第
23816 號），由本院合議庭裁定改依簡式審判程序審理，並判決
如下：
    主  文
林欣瑋共同竊盜，處有期徒刑伍月，如易科罰金，以新臺幣壹仟
元折算壹日；又意圖為自己不法之所有，以不正方法由自動付款
設備取得他人之物，處有期徒刑參月，如易科罰金，以新臺幣壹
仟元折算壹日。應執行有期徒刑柒月，如易科罰金，以新臺幣壹
仟元折算壹日。
    事  實
一、林欣瑋前於民國91年間因偽造文書案件，經臺灣士林地方法
    院91年易字第299 號判處有期徒刑1 年10月確定；復於92年
    間因違反洗錢防制法案件，經臺灣板橋地方法院（下稱本院
    ）92年金簡字第3 號判處有期徒刑5 月確定，其後上開2 案
    件由本院93年度聲字第677 號裁定應執行有期徒刑2 年1 月
    確定；此外，又於92年間因竊盜案件，經臺灣高等法院92年
    上易字第2155號判處有期徒刑10月確定，上開數案件接續執
    行，甫於94年6 月17日因縮期假釋交付保護管束出監，並於
    94 年8月13日假釋期滿未經撤銷假釋，其未執行之刑以已執
    行完畢論（於本件不構成累犯），詎其猶不知悔改，與另一
    名年籍身分不詳之成年男子，基於意圖為自己不法所有之犯
    意聯絡，先由該名不詳男子於99年9 月28日凌晨5 時30分許
    ，以不詳方式侵入李文玉所經營位於新北市○○區○○路
    276 號1 樓之彩券行內（無故侵入建築物部分，未經提出告
    訴），進而共同竊取置於店內之刮刮樂彩券10本、現金新臺
    幣（下同）18萬元、戶口名簿1 份及信用卡4 張（發給銀行
    分別為大眾、新光、渣打及合作金庫銀行，其中大眾銀行信
    用卡尚未經開卡，惟附有信用卡密碼之通知函1 張），得手
    後又林欣瑋隨即另基於意圖為自己不法所有之接續犯意，分
    別於同日上午7 時24分許、7 時25分許，持上開其竊得後自
    行開卡之大眾銀行信用卡（卡號0000000000000000號），至
    位於臺北市○○○路○ 段96號之華南商業銀行大稻埕分行
    ATM 提款機，以擅自輸入預借現金密碼之不正方法，分次提
    領現金各2 萬元得手，以及再於同日7 時31分許，以上述相
    同之手法至位於臺北市○○街○段120 號彰化商業銀行永樂
    分行之ATM 提款機，提領現金1 萬元得手，嗣經李文玉之配
    偶於當日上午發現上開彩券行遭竊後報警處理，並由警方在
    現場採獲可疑檳榔汁後送請鑑識比對DNA 型別之結果，核與
    林欣瑋之DNA 型別相符，始循線查悉上情。
二、案經新北市政府警察局中和第一分局報告臺灣板橋地方法院
    檢察署檢察官偵查起訴。
    理  由
一、上開犯罪事實，業據被告林欣瑋於本院審理時坦承不諱，核
    與被害人李文玉於警詢時及偵查中所指訴財物失竊情節大致
    相符，並有華南商業銀行大稻埕分行及彰化商業銀行永樂分
    行之ATM 提款機前監視錄影畫面翻拍照片8 張、臺北縣政府
    （現已改制為新北市政府）警察局99年12月21日北縣警鑑第
    0000000000號鑑驗書及新北市政府警察局100 年4 月26 日
    北警鑑字第1000063926號函各1 份、案發現場照片8 張及檢
    察官勘驗筆錄1 份等附卷可資佐證，足供擔保被告之自白與
    事實相符，是以本件事證明確，被告上開犯行堪以認定，應
    依法論科。
二、按刑法第339 條之2 第1 項之以不正方法由自動付款設備取
    得他人之物罪，其所謂「不正方法」，係泛指一切不正當之
    方法而言，並不以施用詐術為限，例如以強暴、脅迫、詐欺
    、竊盜或侵占等方式取得他人之提款卡及密碼，再冒充本人
    由自動付款設備取得他人之物，或以偽造他人之提款卡由自
    動付款設備取得他人之物等均屬之（最高法院94年度台上
    字第4023號判決參照）。又按現金卡持卡人及金融機構活期
    存款帳戶所有人，與金融機構間之民事上法律關係本屬有異
    ，前者係消費借貸關係之借用人，後者係消費寄託關係之寄
    託人。是以，「現金卡」與活期存款戶「提款卡」之使用方
    式，固均係透過自動付款設備提領現金，然此際前者持卡人
    係對發卡銀行負擔債務，後者係金融機構對寄託人發生清償
    效力，其使用目的、使用後所生之法律效果，顯然有別。另
    按以不正方法由自動付款設備取得他人之物罪，其本質上猶
    屬詐欺（最高法院81年度第11次刑事庭會議決議、最高法院
    84 年 度台上字第5648號判決意旨參照），是行為人將他人
    之現金卡插入自動付款設備並鍵入密碼，使自動付款設備之
    設置者即銀行，誤認係持卡人本人或其本人所授權之人，有
    預借現金之意思，進而為預借現金交易而陷於錯誤後，再為
    現金之支付，是其「不正方法」之施用對象，自應解為發卡
    銀行，並因此致發卡銀行因現金之支付而生整體財產上減損
    ，與行為人嗣後是否清償該現金卡之債務無涉。準此，本罪
    之被害人除現金卡持卡人本身之外，自應包含現金卡之發卡
    銀行在內，合先敘明。
三、是核被告所為，係犯刑法第320 條第1 項之竊盜罪及同法第
    339 條之2 第1 項之以不正方法由自動付款設備取得他人之
    物罪。其所犯上開2 罪間，犯意各別，行為互異，且所侵害
    之法益亦非同一（已如前述），應予分論併罰之。至公訴人
    雖到庭補充稱被告竊得被害人所有大眾銀行信用卡後持以提
    領現金之行為，係竊盜行為後處分贓物之不罰後行為，顯有
    誤會，併此敘明。又被告就所犯竊盜罪部分，與年籍身分不
    詳之成年男子間，有犯意聯絡及行為分擔，應論以共同正犯
    。再被告先後3 次以預借現金方式提取現金之行為，均係出
    於單一犯意，在時間密切接近之期間內所為，各行為之獨立
    性極為薄弱，依一般社會健全觀念，難以強行分開，應視為
    數個舉動之接續施行，合為包括之一行為予以評價，而以接
    續犯論以一罪。爰審酌被告先前有多次竊盜、偽造文書等前
    科紀錄，素行不佳，且其正值壯年，不思以正常工作謀生，
    竟以侵入他人店家方式竊取店內財物，其後又竊得他人之信
    用卡以預借現金方式提領款項，對於他人財產之損害非輕，
    同時危害社會秩序及安寧，復參酌其犯罪手段、目的、被害
    人所受損害之情節以及被告嗣於本院審理時始願坦承全部犯
    行之犯後態度等一切情狀，各量處如主文所示之刑，並分別
    諭知易科罰金之折算標準，以及定其應執行之刑併易科罰金
    之折算標準，以示儆懲。
四、末按「除被告所犯為死刑、無期徒刑、最輕本刑為3年以上
    有期徒刑之罪或高等法院管轄第1審案件者外，於前條第1項
    程序進行中，被告先就被訴事實為有罪之陳述時，審判長得
    告知被告簡式審判程序之旨，並聽取當事人、代理人、辯護
    人及輔佐人之意見後，裁定進行簡式審判程序。」刑事訴訟
    法第273 條之1 定有明文。查本件被告所犯上開刑法第320
    條第1 項及第339 條之2 第1 項等罪，均非最輕本刑為3 年
    以上有期徒刑之罪，且被告於本院100 年11月18日準備程序
    進行中，復就被訴之事實為有罪之陳述，經告知被告簡式審
    判程序之旨，被告及公訴人對於本件改依簡式審判程序審理
    亦均表示同意，是本院即依前揭刑事訴訟法規定，裁定本件
    進行簡式審判程序，附此敘明。
據上論斷，應依刑事訴訟法第273之1第1項、第299條第1項前段
，刑法第28條、第320 條第1 項、第339 條之2 第1 項、第41條
第1 項前段、第8 項、第51條第5 款，刑法施行法第1 條之1 ，
判決如主文。
本案經檢察官黃孟珊到庭執行職務。
中    華    民    國    100   年    11    月    30    日
                            刑事第十三庭
                                  法  官  楊仲農
上列正本證明與原本無異。
如不服本判決，應於判決送達後10日內敘明上訴理由，向本院提
出上訴狀 (應附繕本) ，上訴於臺灣高等法院。其未敘述上訴理
由者，應於上訴期間屆滿後20日內向本院補提理由書「切勿逕送
上級法院」。
                                  書記官  田世杰
中    華    民    國   100    年    11    月    30    日
附錄本判決論罪之法律條文：
中華民國刑法(94.02.02)第320條
（普通竊盜罪、竊佔罪）
意圖為自己或第三人不法之所有，而竊取他人之動產者，為竊盜
罪，處5 年以下有期徒刑、拘役或 5 百元以下罰金。
意圖為自己或第三人不法之利益，而竊佔他人之不動產者，依前
項之規定處斷。
前二項之未遂犯罰之。
中華民國刑法(94.02.02)第339條之2
（違法由自動付款設備取得他人之物之處罰）
意圖為自己或第三人不法之所有，以不正方法由自動付款設備取
得他人之物者，處 3 年以下有期徒刑、拘役或 1 萬元以下罰金
。
以前項方法得財產上不法之利益或使第三人得之者，亦同。